Inventaris van het archief van de familie Van Tets van Goudriaan en aanverwante geslachten, 1547-1889
Nationaal Archief, Den Haag
- STUKKEN, AFKOMSTIG VAN LEDEN VAN AANVERWANTE GESLACHTEN, B.
  - Geslacht Van der Dussen, VI.
    - Genealogieën van het geslacht Van der Dussen en topografische en historische aantekeningen omtrent de heerlijkheid Dussen en het huis te Dussen, waarschijnlijk door mr. Abraham van der Dussen afgeschreven uit verschillende 17de- en 18de- eeuwse handboeken en van een geslachtslijst van mr. Ewout van der Dussen, heer van Souteveen enz., Raad en Schepen van Delft, Baljuw en Dijkgraaf van het Land van Strijen enz., 1731-1735; 145; 1 pak
      Bijlage: Een 19de eeuwse inventaris van familiearchieven Van der Dussen.
      Van de in deze inventaris genoemde stukken is alleen aanwezig de genealogie hierna vermeld onder no. 146.
    - Genealogie van het geslacht Van der Dussen met genealogische aantekeningen omtrent aanverwante personen, waarschijnlijk van de hand van mr. Abraham Jacob(?) van der Dussen, raadheer in het Hof van Justitie van Vianen en Ameide, raad in de vroedschap der stad Utrecht enz., met een concept en enige bijlagen., (1ste helft 18de eeuw.); 146; 1 pak
      Blz. 115-156 van het concept zijn in het net-exemplaar niet opgenomen; van blz. 118 af (concept blz. 115) heeft het net-exemplaar een afwijkende tekst.
    - Genealogie van het geslacht Van der Dussen van de hand van mr. Reinier van Heemskerck, met een geleidebrief d.d. 3 december 1836 van de boekhandelaar N. van der Monde te Utrecht aan jhr. mr. Jacob van der Dussen te Dordrecht, die deze stukken heeft aangekocht., 18de eeuw; 147; 1 omslag
    - Genealogie van de Belgische tak van het geslacht Van der Dussen, met geleidebrief van Ferdinand Guillaume Ghislain van der Dussen de Kestergat te Molenbeek bij Brussel aan jhr. (mr. Joan) Quarles van Ufford te 's-Gravenhage, met bijbehorende brieven., 1853; 148; 1 katern en 3 stukken in 1 omslag
      De identiteit van jhr. Quarles van Ufford kon worden vastgesteld aan de hand van de bijlage van inventarisnummer 150 hierna: die brief is geadresseerd aan jhr. Quarles van Ufford op het Buitenhof te 's-Gravenhage. Aldaar woonde in 1842 (Zie residentie-almanak 1842 pag. 278) jhr. J(oan) Quarles van Ufford (st.1849), bij wie zijn toen nog ongehuwde zoon Joan zal hebben ingewoond.
    - Genealogische aantekening omtrent jhr.mr. Jacob van der Dussen (1760-1839) en zijn gezin., (19de eeuw.); 149; 1 stuk
    - Genealogie, van de hand van jhr.(mr. Joan) Quarles van Ufford van het geslacht Van der Dussen, strekkende tot vervolg van die in Ferwerda's wapenboek., (1854.); 150; 1 katern
      Bijlage: Een brief d.d. 28 november 1842 van de burgemeester van Diemen aan jhr. (Joan) Quarles van Ufford te 's-Gravenhage over genealogische gegevens omtrent Eva Richter, gehuwd met mr. Ewout van der Dussen, met een afschrift van de ondertrouwakte, d.d. 10 april 1794, van dit echtpaar.
- AANVULLING 1982: STUKKEN, AFKOMSTIG VAN JHR MR JACOB GEORGE HIERONYMUS VAN TETS (1812-1885) OVER DE JAREN (1547) 1840-1854., C.
  - Dagboek, bijgehouden op een reis door Zwitserland, met paspoort en andere bijlagen., Juli-september 1840; 151; 1 band
  - Archivalia van patronen van de vicarie op de St. Nicolaas en St. Adrianus in de St. Pieterskerk in Leiden, hebbende betrekking op de begeving van de vicarie en de daaronder vallende onroerende goederen. Dossier, gevormd door Van Tets ten bewijze van de begeving van zijn moeder Wilhelmina Eva Christina Hahn., 1547-1854; 152-153; 2 omslagen
    - Stukken, genummerd 1-24. 1547-1664, 152
    - Stukken, genummerd 25-56, met beschikking van het ministerie van Binnenlandse Zaken inzake de begeving van Wilhelmina Eva Christina Hahn en de toewijzing van het vruchtgebruik aan Van Tets. 1668-1854, 153
  - Ter documentatie verzamelde bescheiden betreffende de erfopvolging van stadhouder-koning Willem III van Oranje, 1695-1711. Gedrukte pamfletten en afschriften, met inhoudsopgave door Van Tets., (19e eeuw). Z.j; 154; 1 band
- ARCHIEF VAN TETS VAN GOUDRIAAN, AANVULLING 1983., D.
  - STUKKEN, AFKOMSTIG VAN JHR. MR JACOB GEORGE HIERONYMUS VAN TETS VAN GOUDRIAAN (1812-1885) OVER DE JAREN 1833-1884., I.
    - Teksten van juridische stellingen van Van Tets en studiegenoten, verdedigd bij hun doctoraalexamen aan de universiteit van Leiden, met manuscript, houdende een uiteenzetting van een der Pandecten., 1833-1835; 155; 1 omslag
    - Stukken betreffende zijn proefschrift over het ambt van de Pensionaris van Holland., 1837; 156-157
      - Manuscript van de dissertatie. Z.j, 156; 1 omslag
      - Exemplaren van de Algemeene Konst- en Letterbode en Le Journal de la Haye, houdende recensies van zijn dissertatie. April-oktober 1837, 157; 4 stukken
    - Dagboekaantekeningen, met bijlagen., 1863-1884; 158-159
      De stukken, die in de losbladige dagboekaantekeningen waren gevoegd, zijn afzonderlijk geborgen, nadat de corresponderende dagboekpagina's op de stukken zijn aangegeven.
      - Dagboekbladen., 158; 1 omslag
      - Bijlagen., 159; 1 pak
  - VERZAMELDE STUKKEN., II.
    - Afschrift van een vonnis van het Cour d'Appèl in Brussel inzake een appèl van Marie Louise Beyers, weduwe van jhr. mr Cornelis Ocker Rees van Tets (1786-1856), op een uitspraak van het Tribunaal te Brussel over de verdeling van de nalatenschap van haar overleden echtgenoot, 16 maart 1859. Z.j; 160; 1 katern